臺灣桃園地方法院交通事件裁定　　　　 94年度交聲字第388號
　　原處分機關　交通部公路總局新竹區監理所桃園監理站
　　異　議　人　甲○○
上列受處分人因違反道路交通管理處罰條例事件，對交通部公路
總局新竹區監理所桃園監理站民國94年7 月15日所為處分（原處
分案號：桃監裁罰字第裁52－DA0000000 號），聲明異議，本院
裁定如下：
    主  文
異議駁回。
    理  由
一、聲明異議意旨略以：異議人即受處分人甲○○違規地點為十
    字路口，除長壽路往北向號誌為五時相號誌外，其餘路口均
    為三時相號誌，五時相號誌依序顯示紅燈、直行、右轉、直
    行右轉及左轉、黃燈。當長壽路往北向號誌為直行右轉及左
    轉燈亮時，其餘三路口號誌均為紅燈，此時從忠義路右轉長
    壽路，依號誌無法右轉，但依交通流向來看，右轉並未與其
    他方向之車流產生交叉點，且忠義路為六線道路，車輛分流
    並不困難，故每當路口有交通指揮人員時，均不攔阻右轉車
    輛行走。受處分人於該處行走多年，上述情形一直如此，號
    誌設置目的應以用路人為主體，在不妨礙其他用路人情況下
    ，號置設置不應阻礙用路人行的權利，受處分人多年因不當
    號誌設施造成損害，再要求受處分人繳交罰款，有違社會正
    義等語。
二、按駕駛人駕駛車輛或行人在道路上，應遵守道路交通標誌、
    標線、號誌之指示、警告、禁制規定，並服從執行交通勤務
    之警察或依法令執行指揮交通及交通稽查任務人員之指揮；
    道路因車輛或行人臨時通行量顯著增加，或遇突發事故，足
    使交通陷於停滯或混亂時，警察機關或執行交通勤務之警察
    ，得調撥車道或禁止、限制車輛或行人通行，道路交通管理
    處罰條例第4 條第1 項、第6 條分別定有明文。再按汽車行
    駛至交岔路口，其行進、轉彎，應遵守燈光號誌或交通警察
    之指示，遇有交通警察指揮與燈光號誌並用時，以交通警察
    之指揮為準，道路交通安全規則第102 條第1 項第1 款亦有
    明文。是駕駛人駕駛車輛在道路上行駛時，原應遵守道路交
    通標誌、標線、號誌之指示、警告及禁制之規定，只有在執
    行交通勤務之警察基於特殊事由，而作出與標誌、標線、號
    誌規定不同之指示時，駕駛人始應以交通警察之指揮為準。
    是駕駛人尚不得因一段時間內均遵守交通警察相同之指揮，
    即謂在無交通警察指揮之情況下，亦可為相同之駕駛行為。
三、次按道路主管機關於法令授權範圍內，本得基於權責對於各
    項行政措施包括道路設計、交通號誌、標誌、標線之設置、
    更動為具體裁量、規劃，以求達成道路充分利用、維持交通
    秩序、保障道路使用人往來便利與安全之行政目的，則除有
    違背法令或明顯矛盾、錯誤，縱司法機關亦不得涉入此行政
    權核心領域，而民眾對於行政機關具體行政措施如有意見，
    自應循正當管道向行政機關反應，尚不得由民眾自行主觀認
    定是項措施是否合理、是否遵循，此為當然之理。
四、查汽車駕駛人行經有燈光號誌管制之交岔路口闖紅燈者，處
    新臺幣1800元以上5400元以下罰鍰；汽車駕駛人有第53條情
    形者，無依原條款處鍰外，並記違規點數3 點，為道路交通
    管理處罰條例第53條、第63條第1 項第3 款所明定。本件異
    議人即受處分人甲○○（下稱異議人）於民國94年5 月26晚
    間10時39分許，駕騎車號PL3 －661 號重型機車，行經龜山
    鄉○○路、長壽路有燈光號誌之交岔路口紅燈右轉，為桃園
    縣政府警察局龜山分局員警攔停舉發，而填製桃警局交字第
    DA0000000 號舉發違反道路交通管理事件通知單，惟異議人
    於應到案日期（94年6 月10日）前到案陳述不服舉發，裁決
    機關認無理由而於94年7 月15四日裁決處罰鍰新臺1800元，
    並記違規點數3 點等情，為異議人所不爭執，並有前揭違規
    通知單、裁決書各1 份附卷可憑，異議人確有於上揭時、地
    駕駛機車未依燈光號誌行駛之違規行為可堪認定，員警依法
    舉發，原處分機關依上揭道路交通管理處罰條例規定處罰鍰
    1800元，並記違規點數3 點，經核並無違誤，異議人聲明異
    議為無理由，應予駁回。
五、據上論斷，應依道路交通管理處罰條例第87條第2 項、道路
    交通案件處理辦法第19條，裁定如主文。
中　　華　　民　　國　　94　　年　　9 　　月　　30　　日
　　　　　　　　　      交通法庭  法  官　蔡寶樺
以上正本證明與原本無異。
如不服本裁定，應於送達後5日內向本院提出抗告狀。
                                  書記官  王泰元
中　　華　　民　　國　　94　　年　　9 　　月　　30　　日
